# 同一控制下的子公司被吸收合并，终止经营净利润问题

提问人：17301020585 时间：2023-02-10 14:00:42
陈版您好，如题:有两家子公司，A和B，A被B吸收合并，然后进行了注销，母公司在编制合并报表时，利润表中需要区分因A公司注销产生的终止经营净利润么？

回答人：chenyiwei
不需要。一方面子公司之间的吸收合并对母公司合并报表层面不产生影响；另一方面被吸收合并的子公司只是丧失了法人主体资格，但其业务以及资产、负债的历史成本计量基础仍然是延续的，不构成终止经营。